最高法院刑事判決　　　　　　　　　　　　　　　八十六年度台上字第六六五九號
　　上　訴　人　甲○○
右上訴人因強盜案件，不服台灣高等法院中華民國八十六年八月七日第二審判決（八
十六年度上訴字第二九九八號，起訴案號：台灣板橋地方法院檢察署八十六年度偵字
第八四四號），提起上訴，本院判決如左：
    主  文
上訴駁回。
    理  由
按刑事訴訟法第三百七十七條規定，上訴於第三審法院，非以判決違背法令為理由，
不得為之。是提起第三審上訴，應以原判決違背法令為理由，係屬法定要件。如果上
訴理由狀並未依據卷內訴訟資料，具體指摘原判決不適用何種法則或如何適用不當，
或所指摘原判決違法情事，顯與法律規定得為第三審上訴理由之違法情形，不相適合
時，均應認其上訴為違背法律上之程式，予以駁回。本件原判決依憑上訴人甲○○在
警訊之自白，核與告訴人蔣維俊指訴之情節相符，復有高湯照片二幀及診斷證明書一
紙附卷可稽，上訴人在檢察官偵查中及第一審與原審審理時，仍供認有帶瑞士刀一
把，夥同綽號「阿順」者至該統一超級商店行竊，由「阿順」竊得高湯罐頭一罐之事
實等證據，認定上訴人有其事實欄所載之犯行。對於上訴人在原審辯稱：伊於割斷錄
影監視器之電線後，轉身欲離開辦公室時，該瑞士刀恰對準蔣維俊身體，於逃走之際
，不小心劃傷蔣維俊，非故意對其施以強暴行為等語，認係諉責之詞，不足採信，已
依調查所得之卷證資料詳加指駁。因將第一審論處上訴人罪刑之判決撤銷，改依想像
競合犯從一重論處上訴人帶兇器竊盜，因脫免逮捕，當場施以強暴罪刑。上訴意旨
略謂：上訴人雖有與「阿順」者行竊食品之故意，但無竊取高湯罐頭之意思，且甫進
入該統一超級商店約一分鐘即遭蔣維俊發覺，旋將該高湯罐頭棄置於店內速食區，未
移入上訴人可支配範圍下，上訴人曾請求原審調閱該統一超級商店當日之監視錄影帶
，欲證明上訴人當時未竊取店內任何物品出店外，原審未予調查，仍於判決內認定
上訴人屬竊盜既遂犯行，顯有漏未調查證據及不適用法則之違法；上訴人持刀進入該
超級商店之目的，係在切斷監視器之電線，由卷附人仁醫院出具之診斷書記載蔣維俊
受「右上腹部擦傷」，足證上訴人無傷害人身體之故意，原判決仍論上訴人有傷害及
準強盜罪責，顯屬違誤云云。惟查本院為法律審，應以第二審判決所確認之事實為基
礎，據以判斷原判決是否違背法令，此觀之刑事訴訟法第三百九十四條第一項前段之
規定自明。原判決係確認上訴人與綽號「阿順」者，共同基於竊盜之犯意聯絡，先由
「阿順」進入該統一超級商店罐頭區行竊，上訴人則帶瑞士刀進入該店內辦公室切
斷錄影監視器之電線，已由「阿順」者竊得高湯罐頭一罐，上訴人見事跡敗露，恐再
遭圍捕，而將該高湯罐頭棄置於該店之速食區逃逸等情，並未認定上訴人與「阿順」
有將竊得之物品出店外，且於理由欄二內，就上訴人本人雖尚未竊得財物即被店員
蔣維俊發覺，但與上訴人有竊盜犯意聯絡之共犯「阿順」既已竊得高湯罐頭一罐，置
於其等實力支配之下，雖事後因被發覺，而由上訴人棄於店內速食區，其加重竊盜行
為仍屬既遂等情，詳予明。而原判決既未認定上訴人與「阿順」有將竊得之物品
出店外之事實，上訴人聲請原審調閱該商店當日監視錄影帶，欲證明無帶任何物品
出店外，自無其調查之必要性，原審未依聲請為無益之調查，且於判決內認定上訴人
有共同加重竊盜犯行，顯無上訴意旨所指摘之違法情事。又原判決認明上訴人之加重
竊盜犯行遭蔣維俊發覺而加以阻止時，上訴人為脫免逮捕，單獨起意，當場以傷害之
意思，對蔣維俊施以強暴，持瑞士刀刺向蔣維俊之右上腹部，因蔣維俊「閃躲」而僅
受有右上腹部擦傷之傷害，並就上訴人在原審否認有施強暴故意所為之辯解，說明其
不足採信理由。上訴意旨，仍執其在原審所辯陳詞，任意指摘原判決違誤，自非適法
之第三審上訴理由。依上開說明，應認本件上訴為違背法律上之程式，予以駁回。
據上論結，應依刑事訴訟法第三百九十五條前段，判決如主文。
中      華      民      國    八十六    年     十一     月     十四     日
                              最高法院刑事第二庭
                                  審判長法官  施  文  仁
                                        法官  陳  炳  煌
                                        法官  張  淳  淙
                                        法官  洪  文  章
                                        法官  林  錦  芳
      右正本證明與原本無異
                                              書  記  官
中      華      民      國    八十六    年     十一     月    二十一    日
